臺灣嘉義地方法院刑事判決　　　　　　　　　　　　　九十一年度簡上字第二五號
　　上　訴　人　臺灣嘉義地方法院檢察署檢察官
　　被　　　告　乙○○
右列上訴人因被告侵占案件，不服本院簡易庭中華民國九十一年一月十八日九十一年
度簡字第一五二號第一審判決（聲請簡易判決處刑書案號：臺灣嘉義地方法院檢察署
九十年度偵緝字第三三０號），提起上訴，本院管轄之第二審合議庭判決如左：
    主  文
上訴駁回。
    事  實
一、乙○○於民國九十年四月四日上午十一時許，在嘉義市○○路七一七號甲○○所
    經營之一流機車店，向甲○○租用車牌號碼ＫＡ七－一六０號機車乙部，約定租
    金每日為新台幣（以下同）五百元，租借期間為二日，租金計一千元，應於同年
    月六日（聲請人及原審判決均誤為同年月十六日）返還，詎租期屆至，乙○○竟
    意圖為自己不法之所有，未於約定時間返還機車，將其承租持有之前開機車據為
    己有，並避不見面。
二、案經甲○○訴請臺灣嘉義地方法院檢察署檢察官偵查後聲請以簡易判決處刑。
    理  由
一、被告乙○○經傳未到庭，惟查：右揭事實，業據告訴人甲○○於偵查中指訴綦詳
    ，又被告於偵查中經檢察官通緝到案，對於前揭時、地向告訴人租用上開機車乙
    部，屆期未還之事實自承不諱，然辯稱：前開機車係游姓友人騎走，不知去向云
    云。第查，被告於偵查中始則供稱前開機車係在台南被一位游姓同事騎走遺失，
    住太平市（見九十年度偵緝字第三三０號卷第八頁反面）云云，繼則改稱被一位
    叫「張清貴」之人騎走，該人原住台中縣大雅鄉，但已搬走（同上卷第二十三頁
    ）云云，其對於機車之去向先後供述不一，是否真實，已有疑義。次查，前開機
    車如確係其友人騎走遺失，被告於九十年四月六日租期屆滿，迄同年十一月十四
    經警緝獲止，時間逾七個月，何以未向警方報案請求協尋，亦與常情有違，足見
    其辯稱機車被友人騎走，不知去向云云，尚非可採。再參以被告於租得前開機車
    後，租期於九十年四月六日屆至，被告非但未將前開機車返還告訴人，且從未主
    動打電話或與告訴人聯絡返還機車事宜，於告訴人以存證信函催告，或主動打電
    話與其聯絡，均置之不理，復避不見面，拒不出面解決等情觀之，其有不法所有
    之意圖，至為灼然。此外，復有機車租賃契約書、郵政總局嘉義第四支局第一九
    八號、二二六號、二三一號存證信函及營利事業登記證各乙紙可資佐證，事證明
    確，其犯行洵堪認定。
二、核被告所為，係犯刑法第三百三十五條第一項之侵占罪。原審依刑事訴訟法第四
    百四十九條第一項、第四百五十四條第二項，刑法第三百三十五條第一項、第四
    十一條第一項前段，罰金罰鍰提高標準條例第一條前段、第二條，以簡易判決判
    處拘役五十日，如易科罰金，以三百元折算一日，經核其認事用法均無違誤，量
    刑亦稱妥適。上訴人循告訴人上訴意旨指摘原判決不當，謂原審量刑過輕，為無
    理由，應予駁回。
三、被告乙○○經合法傳喚，無正當理由不到庭，爰不待其陳述，逕行判決。
據上論斷，應依刑事訴訟法第四百五十五條之一第一項、第三項、第三百七十一條、
第三百七十三條、第三百六十八條，判決如主文。
本案經檢察官游悅晨到庭執行職務。
中    華    民    國      九十一      年      五        月      三      日
                                  臺灣嘉義地方法院刑事第一庭
                                      審判長  法  官  許  進  國
                        法  官  林  世  芬
                                              法  官  林  坤  志
右正本證明與原本無異。
如不服本判決，應於判決送達後十日內向本院提出上訴狀( 應附繕本 )。
中    華    民    國      九十一      年      五        月      六      日
                                              書記官  洪  秋  華
